臺灣高雄地方法院刑事判決　　　　　　　96年度易字第3402號
公　訴　人　臺灣高雄地方法院檢察署檢察官
被　　　告　甲○○
上列被告因恐嚇案件，經檢察官提起公訴（96年度偵字第16780
號），本院判決如下：
    主  文
甲○○犯恐嚇危害安全罪，累犯，處拘役貳拾伍日，如易科罰金
，以新臺幣壹仟元折算壹日。
    事  實
一、甲○○前因妨害自由案件，經法院判處有期徒刑6 月確定，
    於民國95年11月21日入監服刑，於96年5 月20日期滿執行完
    畢（構成累犯）。詎不知警惕，其於租用高雄縣鳳山市○○
    路445 巷12-3號房屋期間，因故與住在同棟大廈10-3號房屋
    （下稱丙○○房屋）之丙○○夫婦發生爭執，竟基於單一之
    恐嚇犯意，接續自96年6 月5 日8 時30分許起，以約每3 分
    鐘即敲擊丙○○房屋大門1 次，並以「要讓鄭你全家死光光
    」之加害生命、身體、財產安全言語方式，恫嚇丙○○；繼
    於同日9 時45分許，復改搬運自宅內之空瓦斯桶（且瓦斯開
    關已關妥）1 只敲擊丙○○房屋大門，及以「要炸死你全家
    」等加害生命、身體、財產安全動作、言語，恫嚇丙○○，
    均致使丙○○心生恐懼。嗣丙○○報請員警李淵學前來將甲
    ○○當場逮獲，並扣得前開空瓦斯桶1 只，乃悉全情。
二、案經丙○○訴由高雄縣政府警察局鳳山分局報請臺灣高雄地
    方法院檢察署檢察官偵查起訴。
    理  由
壹、證據能力方面
一、證人即告訴人丙○○、證人即本案查獲員警李淵學偵查中之
    結證，經核並無顯不可信之情況，依刑事訴訟法第159 條之
    1 第2 項規定，應有證據能力。
二、證人丙○○、李淵學之警詢中陳述，均經被告甲○○及檢察
    官同意作為證據使用。本院審酌卷內並無事證顯示各該陳述
    之作成時、地與週遭環境，有何致令陳述內容虛偽、偏頗之
    狀況後，也認為適當，依刑事訴訟法第159 條之5 第1 項之
    規定，為傳聞法則之例外，應有證據能力。
貳、實體方面
一、訊據被告甲○○矢口否認有何恐嚇犯行，並辯稱：我忘記當
    天發生什麼事了云云。經查，證人丙○○迭於警詢、偵查中
    證稱：被告自96年6 月5 日8 時30分許起，約每隔3 分鐘就
    敲擊我家大門1 次，並口出惡言揚稱「要讓你全家死光光」
    ，我報警前來處理，被告看到警察就回到自己家裡，但警察
    離開後，被告變本加厲，改從自宅搬著瓦斯桶（實則係空瓦
    斯桶，且瓦斯開關已關妥，下同）敲我家大門，且揚言「要
    炸死你全家」，我覺得很恐怖等語綦詳（警卷第7 至8 頁、
    偵卷第10頁），核與證人李淵學於偵查中所證述：我於96年
    6 月5 日執勤時，接到派出所通報趕往現場，第1 次只發現
    被告房屋大門是開啟的，我離開後再經過約10或20分鐘，又
    接獲派出所通報，而第2 次我一到該大樓樓下時，就已經聽
    到金屬敲擊聲，上樓看到的狀況則是被告拿著瓦斯桶大呼小
    叫等語明確（偵卷第10頁），相互一致而無齟齬。再佐諸被
    告於警詢、偵查中亦不諱言，其於前開時點曾刻意搬運自宅
    內空瓦斯桶，及曾前往丙○○房屋敲門理論各情（警卷第5
    頁、偵卷第3 頁），顯見證人丙○○、李淵學前開所述俱合
    於事實而可堪採信；此外，尚有現場蒐證照片12張在卷（警
    卷第16至20頁）及空瓦斯桶1 只扣案可稽，則被告於96年6
    月5 日8 時30分許至9 時45分許間，以搬運空瓦斯桶敲擊丙
    ○○房屋大門，及迭以「要讓丙○○全家死光光」、「要炸
    死丙○○全家」等加害生命、身體、財產安全動作、言語，
    恫嚇丙○○之事實，至堪認明。本案事證明確，應依法論科
    。
二、核被告所為，係犯刑法第305 條之恐嚇危害安全罪。被告基
    於單一恐嚇犯意，先後以不同之行動、言語接續為之，雖外
    觀上可區分為數舉動，惟各該舉動係於密切接近之時地內所
    實施者，且侵害同一法益，在刑法之評價上，自難強行分開
    ，應包括視為接續犯一罪，始符法理（最高法院80年度台上
    字第6136號、臺灣高等法院臺中分院90年度上訴字第729 號
    判決意旨參照）。被告曾因妨害自由案件，經法院判處有期
    徒刑6 月確定，於95年11月21日入監服刑，於96年5 月20日
    期滿執行完畢一節，有臺灣高等法院被告前案紀錄表1 份在
    卷可稽，被告於該徒刑執行完畢後，5 年以內故意再犯本案
    有期徒刑以上之罪，應依刑法第47條第1 項論以累犯，並加
    重其刑。
三、本院審酌被告動輒以搬運空瓦斯桶敲擊丙○○房屋大門，及
    以「要讓丙○○全家死光光」、「要炸死丙○○全家」等加
    害生命、身體、財產安全動作、言語，恫嚇丙○○，且犯後
    復未能全然坦承犯行，誠屬不該。惟念被告係因與鄰居丙○
    ○夫婦發生爭執，一時失慮方犯下本案，犯罪動機尚非甚惡
    ，及丙○○於偵訊中已言明撤回告訴而無意續予追究（偵卷
    第10頁）等一切情狀，爰量處如主文所示之刑；末並斟酌被
    告目前無業、教育程度為國中肄業、家庭經濟狀況貧寒等節
    （此見警卷調查筆錄受詢問人欄即明），諭知以新臺幣1000
    元折算1 日之易科罰金折算標準。
四、扣案前開空瓦斯桶1 只，衡情應係瓦斯業者所有之物，本院
    自無由為沒收之諭知，併予指明。
據上論結，應依刑事訴訟法第299 條第1 項前段，刑法第305 條
、第47條第1 項、第41條第1 項前段，刑法施行法第1 條之1 ，
判決如主文。
本案經檢察官乙○○到庭執行職務
中　　華　　民　　國　　96　　年　　12　　月　　28　　日
　　　　　　　　　刑事第十四庭  法　官　莊珮吟
以上正本證明與原本無異。
如不服本判決應於收受本判決後10日內向本院提出上訴書狀，並
應敘述具體理由，如未敘述上訴理由者，應於上訴期間屆滿後20
日內補提理由書狀於本院（均須按他造當事人之人數附繕本）「
切勿逕送上級法院」。
中　　華　　民　　國　　96　　年　　12　　月　　28　　日
　　　　　　　　　　　　　　　  書記官　王淑娟
◎附錄本案所犯法條：
《刑法第305 條─恐嚇危害安全罪》
以加害生命、身體、自由、名譽、財產之事，恐嚇他人致生危害
於安全者，處2年以下有期徒刑、拘役或300 元以下罰金。
《刑法施行法第1 條之1 》
中華民國94年1 月7 日刑法修正施行後，刑法分則編所定罰金之
貨幣單位為新臺幣。
94年1 月7 日刑法修正時，刑法分則編未修正之條文定有罰金者
，自94年1 月7 日刑法修正施行後，就其所定數額提高為30倍。
但72年6 月26日至94年1 月7 日新增或修正之條文，就其所定數
額提高為3 倍。
